# 计学撮要 2011

提问人：木叶白牙 时间：2014-10-10 00:28:35
老师您好： 1 、P145的（二）中提到的CFR活CIF条件下出口销售收入的确认问题，有人认为这部分如果这样处理会造成同一个产品内销的毛利与外销的毛利不一致如果运保费很大的话整体毛利会差异很大，但是毛利差异不是因为国外市场的好坏，是因为财务核算的问题造成一种假象。对于这样的观点是否可以这样理解：这种不一致只能在附注中加以说明，因为这种情况毕竟不是代收代付，正如撮要中提到的“出口商独立承担了与该等谈判过程相关的主要风险和报酬”，确认为收入还是比较合理的；而负担的保险、运费是在销售过程中发生的，按照准则指南的规定计入销售费用也是合适的，且并不是使得资产达到预定可销售状态或当前地点的必要支出，而是在风险报酬转移后发生的，因此不能计入存货成本从而结转至营业成本科目。 2 、P115， 4 、新旧准则在首次执行日的衔接处理上面那一段中提到“在完工前收到的资金应先计入其他应付款，完工后再转入递延收益”为什么要先进入其他应付款呢？既然确认了政府补助直接计入递延收益不就好了？

回答人：chenyiwei
1 、可以这样理解。 2 、此处收到时先确认为其他应付款，是指收到时可能尚不满足政府补助所附条件（资产尚未购建完成），因此可能暂不满足政府补助准则第五条规定的政府补助确认条件，因此先在其他应付款中暂挂，到确定满足政府补助确认条件后再转为递延收益。